臺灣花蓮地方法院民事裁定
110年度監宣字第202號
聲  請  人  甲○○○

相  對  人  乙○○  

關  係  人  丙○○  

            丁○○  

上列當事人間聲請監護宣告事件，本院裁定如下：
    主  文
宣告乙○○（男，民國○○○年○○月○日生，身分證統一編號：Z00000
0000號）為受監護宣告之人。
選定聲請人為相對人之監護人。
指定關係人丙○○為會同開具財產清冊之人。
程序費用由相對人負擔。
    理  由
一、聲請意旨略以：聲請人為相對人之配偶，相對人因非典型巴
    金森氏症，致不能為意思表示或受意思表示，亦不能辨識其
    意思表示之效果，已達受監護宣告之程度，爰依民法第14條
    及家事事件法第164條等規定，聲請准予對相對人為監護宣
    告，並選定聲請人為其監護人，及指定關係人即相對人之子
    林紫右為會同開具財產清冊之人等語。
二、對於因精神障礙或其他心智缺陷，致不能為意思表示或受意
    思表示，或不能辨識其意思表示之效果者，法院得因本人、
    配偶、四親等內之親屬、最近一年有同居事實之其他親屬、
    檢察官、主管機關、社會福利機構、輔助人、意定監護受任
    人或其他利害關係人之聲請，為監護之宣告，民法第14條第
    1項定有明文。
三、經查，聲請人上開主張，業據其提出親屬系統表、同意書、
    戶籍謄本、中華民國身心障礙證明為證。而本院於民國110
    年12月17日在鑑定人蔡欣記醫師前訊問相對人，相對人當場
    乘坐輪椅，插鼻胃管及尿袋，眼睛張開無法對焦，無法回應
    指令，對點呼無反應。又經鑑定人鑑定後認：鑑定當日相對
    人的生命徵象尚穩，使用鼻胃管與尿管，大小便失禁，無法
    行走，日常生活專人24小時照顧，長期臥床，對叫喚無反應
    ，有些許反射反應，人時地無法辨識。日常生活均需他人協
    助，無經濟活動、社會性能力。評估相對人為血管性失智症
    ，已不能為意思表示或受意思表示，或辨識其意思表示效果
    ，無回復可能性等語，此有佛教慈濟醫療財團法人花蓮慈濟
    醫院精神鑑定報告書在卷足按（見本院卷第71頁至第73頁）
    。是本院依上開事證及鑑定人意見，認相對人因上開病症，
    已達完全不能為意思表示或受意思表示，及不能辨識其意思
    表示效果之程度，故聲請人聲請本件監護宣告為有理由，應
    予准許，爰依法宣告相對人為受監護宣告之人。
四、又本院依職權函請維安社會工作師事務所進行訪視，據函覆
    略以：訪視時相對人照顧環境整潔，身上無異味，受照顧情
    形良好。聲請人與相對人睡在同房間，聲請人表示較能觀察
    及及時照顧。聲請人確實有實際照顧相對人之事實，同時負
    擔相對人相關照顧費用支付，且聲請人能掌握並具體描述相
    對人的照顧安排與醫療情形。聲請人身心狀況目前尚屬良好
    ，有固定收入，且對未來相對人之監護規劃具體可行，過去
    亦無對相對人有何不利事由。建議由聲請人擔任監護人等語
    ，此有維安社會工作師事務所成年人之監護宣告案件之訪視
    評估報告在卷可查（見本院卷第79頁至第85頁）。本院審酌
    上開訪視報告內容，認聲請人有足夠之能力負擔監護任務，
    相對人現受照顧狀況良好，足見若延續過往照顧之模式，亦
    屬對相對人有利。相對人最近親屬均出具同意書同意由聲請
    人及關係人即相對人之子丙○○分別擔任監護人及會同人（見
    本院卷第49頁），足見相對人親屬亦已對於上開安排有一定
    之共識，故本院認由聲請人與關係人丙○○分別擔任相對人之
    監護人及會同開具財產清冊之人，符合受監護宣告人之最佳
    利益，核無不當，爰選定聲請人擔任受監護宣告人之監護人
    ，並指定丙○○擔任會同開具財產清冊之人。
五、依家事事件法第164條第2項，裁定如主文。
中　　華　　民　　國　　111 　年　　1 　　月　　17　　日
                  家事法庭    法  官    何効鋼
以上正本係照原本作成。
如對本裁定抗告，須於裁定送達後10日之不變期間內，向本院提
出抗告狀，並繳納抗告費新臺幣1,000元。
中　　華　　民　　國　　111 　年　　1 　　月　　19　　日
                              書記官    許家昌